【裁判字號】    89,上訴,978
【裁判日期】    890926
【裁判案由】    違反毒品危害防制條例
【裁判全文】
臺灣高等法院高雄分院刑事判決    八十九年度上訴字第九七八號
    上  訴  人
    即  被  告  甲○○
    選任辯護人  柳聰賢
右上訴人因違反毒品危害防制條例案件，不服臺灣屏東地方法院八十九年度訴字第二
七一號中華民國八十九年六月十五日第一審判決（起訴案號：臺灣屏東地方法院檢察
署八十九年年度偵字第二三八一號），提起上訴，本院判決如左：
      主      文
原判決撤銷。
甲○○連續販賣第二級毒品，累犯，處有期徒刑柒年拾月，犯罪所得新臺幣陸仟捌佰
元沒收之，如全部或一部不能沒收時，以其財產抵償之。
      事      實
甲○○前於民國（下同）八十六年間因違反麻醉藥品管理條例案件，經法院判處有期
徒刑三月，於八十七年三月二十一日確定，並在同年四月七日執行完畢，猶不知悔改
，竟意圖營利，基於販賣第二級毒品安非他命營利之概括犯意，自八十八年十月十三
日戒治完畢後，至八十九年四月間，連續至屏東市○○街一百卅九巷廿一號彭郭淑美
住處，分別以新台幣（下同）二百元、五百元及一千元不等之價格，販賣第二級毒品
安非他命一小包（共計以二百元販賣四次、五百元販賣二次、一千元販賣一次）予彭
郭淑美，又於八十九年二月至四月間，連續在其位於屏東市○○街二百十二巷四十弄
八號（起訴書誤載為十弄八號）之住處，以每次一小包，每包一千元（三次）及五百
元（二次）之方式，販賣安非他命予李金福。經警於八十九年四月十四日下午五時五
十分許，在其住處查獲。案經屏東縣警察局報告台灣屏東地方法院檢察署檢察官偵查
起訴。
      理      由
一、訊據被告矢口否認前開犯行，辯稱其僅係與彭郭淑美、李金福共同出資合買，及
    帶同彭郭淑美與李金福前往購買安非他命，未曾出賣安非他命予該二人，而彭郭
    淑美於偵查中所供被告自八十八年八月間起有販賣安非他命，然當時被告人在屏
    東戒治所戒治中，至八十八年十月十三日才釋放，且其所供向被告購買之次數、
    價格先後不一，自不能以其不實供述為被告有罪證據，另證人李金福之警訊筆錄
    ，係警察人員非法逮捕，非法夜間訊問，亦不得做為證據云云。
二、經查彭郭淑美於歷次警偵訊及原審審理中，均供稱向被告買過安非他命，關於購
    買情形，其警訊時，雖供稱購買了十次左右，於偵查中供稱買了七、八次，於原
    審詳細供稱買了七次，其中四次各二百元，二次各五百元，一次一千元，其前後
    供述，並無乙顯矛盾，只有簡略或詳細之分，應以其於原審所供為被告販賣之次
    數與金額；而彭郭淑美於八十九年四月五日應警訊時供稱其於八十八年八月間才
    開始吸安非他命，又稱每日吸食二次，則彭郭淑美所吸用之安非他命，並非全購
    自被告，而被告於八十八年十月十三日自屏東戒治所釋放，有屏東戒治所之證乙
    書附本院卷可稽，則被告販賣時間，應係八十八年十月十三日以後；另李金福於
    警訊時供稱：「我用一千元向他（被告）購買安非他命三次，用五百元購買二次
    ，共五次」「詳細日期我忘了，但都在晚上，從八十九年二月中旬開始向他購買
    」「：：帶錢直接到他住處」，參酌被告於偵查中供稱幫彭郭淑美購買安非他命
    七、八次；幫李金福購買四、五次；被告於偵查中所謂「幫忙購買」，於本院所
    謂「共同購買」，核與二證人初訊所供不符，應係卸責之詞，不足採信，而李金
    福於本院審理時，雖亦供稱有五次共同合買安非他命均在車上一同吸用，否認有
    向被告購買安非他命，然查被告與李金福每次均合買合吸，實難想像彼此感情如
    此融洽，李金福於本院所供，應係迴護之詞，不足採信，此外被告與該二證人均
    有施用安非他命前科，有前科表在卷可稽，而李金福於警訊時係證人身分，亦同
    意於夜間接受訊問，有警卷筆錄可稽，要無非法逮捕，非法訊問之問題，故本案
    罪證乙確，犯行應可認定。
三、核被告所為，係犯毒品危害防制條例第四條第二項之販賣第二級毒品罪。其先後
    多次犯行，時間緊接，反覆為之，所犯又係同一罪名之罪，顯係基於概括之犯意
    ，應依連續犯之規定論以一罪，並加重其刑；又被告前於八十六年間因違反麻醉
    藥品管理條例案件，經法院判處有期徒刑三月，於八十七年三月二十一日確定，
    並在同年四月七日執行完畢，有其前科表為憑，於五年內再犯有期徒刑以上之本
    罪，為累犯，應依法加重其刑，並遞加重之。被告先後非法持有安非他命多次，
    亦係基於概括之犯意，本應以連續持有論，惟其持有後，進而販賣，其持有之低
    度行為應被販賣高度行為所吸收，不另論其非法持有第二級毒品罪。
四、原審據以論罪科刑，固非無見，但認定被告自八十八年九月間起即開始販賣安非
    他命，自有未合，被告上訴否認犯罪，固無足取，惟原判決既有可議，自應予撤
    銷改判。審酌被告販毒時間非長，數量非鉅、所得不多及其犯後態度等一切情狀
    ，爰量處如主文所示之刑。被告十二次販毒所得為六千八百元，應依毒品危害防
    制條例第十九條第一項之規定，併宣告沒收，如全部或一部不能沒收時，以其財
    產抵償之。至扣案之安非他命零點三公克及有殘留安非他命之塑膠袋一只等物品
    ，因被告另涉有吸用安非他命犯行，業經被告陳乙，上開物品之顯為其吸用安非
    他命所用，而與本案被告所犯販賣犯行無涉，應由檢察官另行處理，爰不併為沒
    收之諭知，附此敘乙。另檢察官起訴指被告於八十八年十月十三日以前亦有販賣
    毒品之行為，但此期間被告人在屏東戒治所，已如前述，不可能有販毒行為，惟
    公訴人就此部分以裁判上一罪起訴，爰不另為無罪諭知。
據上論結，應依刑事訴訟法第三百六十九條第一項前段、第三百六十四條、第二百九
十九條第一項前段、毒品危害防制條例第四條第二項、第十九條第一項，刑法第十一
條前段、第五十六條、第四十七條判決如主文。
本案經檢察官邱榮藏到庭執行職務。
中    華    民    國     八十九     年       九       月     二十六   日
                              臺灣高等法院高雄分院刑事第九庭
                                  審判長法官  張乙松
                                        法官  任森銓
                                        法官  江泰章
右正本證乙與原本無異。
如不服本判決，應於判決送達後十日內向本院提出上訴狀，其未述理由者並應於提
出上訴狀後十日內向本院補提理由書（應附繕本)。
                                      書記官  黃一秋
中    華    民    國     八十九     年       九       月     二十八   日
附錄：本判決論罪科刑法條：
毒品危害防制條例第四條第二項
製造、運輸、販賣第二級毒品者，處無期徒刑或七年以上有期徒刑，得併科新臺幣七
百萬元以下罰金。
                                                                        Ｄ


司法院資訊處製作；財團法人民間司法改革基金會備份。
